臺灣桃園地方法院刑事判決　　　　　　　 96年度易字第530號
公　訴　人　臺灣桃園地方法院檢察署檢察官
被　　　告　乙○○
上列被告因違反毒品危害防制條例案件，經檢察官提起公訴（95
年度毒偵字第25061號），本院以協商程序，判決如下：
    主  文
乙○○轉讓第三級毒品，處有期徒刑月，如易科罰金，以新臺
幣壹仟元折算壹日，減為有期徒刑壹月又拾伍日，如易科罰金，
以新臺幣壹仟元折算壹日，扣案之電話號碼000000000
0號之MOTOROLA牌行動電話壹支（不含SIM 卡）沒收之；又轉讓
第三級毒品，處有期徒刑月，如易科罰金，以新臺幣壹仟元折
算壹日，減為有期徒刑壹月又拾伍日，如易科罰金，以新臺幣壹
仟元折算壹日，電話號碼0000000000號之MOTOROLA牌
行動電話壹支（不含SIM 卡）沒收之；又轉讓第三級毒品，處有
期徒刑月，如易科罰金，以新臺幣壹仟元折算壹日，減為有期
徒刑壹月又拾伍日，如易科罰金，以新臺幣壹仟元折算壹日，扣
案之第三級毒品K 他命肆包（含包裝袋肆個，驗後重點捌伍
公克）、現金玖佰元、電話號碼0000000000號之MOTO
ROLA牌行動電話壹支（不含SIM 卡）均沒收之。應執行有期徒刑
肆月，如易科罰金，以新臺幣壹仟元折算壹日，扣案之第三級毒
品K 他命肆包（含包裝袋肆個，驗後重點捌伍公克）沒收之
，扣案之現金新臺幣玖佰元、電話號碼0000000000號
之MOTO ROLA 行動電話壹支（不含SIM 卡）均沒收之。
    事 實及理由
一、犯罪事實：乙○○明知愷他命（Ketamine，俗稱K 他命），
    係毒品危害防制條例所列管之第三級毒品，不得擅自轉讓，
    竟基於轉讓第三級毒品K 他命之犯意，先於不詳時間，在桃
    園縣桃園市○○○○街舞廳內，向真實姓名年籍均不詳、綽號
    「阿偉」之成年男子，以1 包約0.5 公克新臺幣（下同）45
    0 元之代價購買K 他命數包，並將其所購得之K 他命，(一)於
    95年8 月底某日，由甲○○撥打乙○○所有電話號碼000000
    0000號之MOTOROLA牌行動電話，與乙○○約定地點後，乙○
    ○在臺北市○○市○○街附近，以相同價格轉讓K 他命2 包
    （約1 公克）給甲○○施用；(二)又於95年10月間某日，乙○
    ○基於轉讓第三級毒品K 他命之犯意，由甲○○撥打乙○○
    所有電話號碼0000000000號之MOTOROLA牌行動電話，與乙○
    ○約定地點後，乙○○在臺北市○○市○○街附近，以相同
    價格轉讓K 他命2 包（約1 公克）給甲○○施用；(三)乙○○
    另基於轉讓第三級毒品之犯意，於95年11月13日晚間6 時20
    分許，甲○○又撥打乙○○所有之上揭電話與乙○○約定會
    面地點後，乙○○在桃園縣龜山鄉○○路○ 段379 號天堂鳥
    汽車旅館前，以原價轉讓第三級毒品K 他命2 包（含包裝袋
    2 個、驗後重1.634 公克）並交付給甲○○，甲○○交付
    900 元給乙○○，為警當場查獲甲○○，並扣得第三級毒品
    K 他命2 包（含包裝袋2 個、驗後重1.634 公克），復經警
    進入該汽車旅館內查得逃離現場之乙○○，並在乙○○所使
    用之車牌號碼8H-7565 號自用小客車內扣得第三級毒品K 他
    命2 包（含包裝袋2 個，驗後重2.201 公克）、並扣得現金
    900 元、電話號碼0000000000號之MOTOROLA牌行動電話1 支
    。案經桃園縣政府警察局龜山分局報請臺灣桃園地方法院檢
    察官偵查起訴。
二、證據：
  (一)被告乙○○於本院審理時之自白。
  (二)證人甲○○於本院審理時證述明確。
  (三)扣案白色結晶粉末4 包，經送驗結果，其中2 包（含包裝袋
    2 個，驗後重1.634 公克），另2 包（含包裝袋2 個，驗後
    重2.201 公克），均為第三級毒品K 他命，有行政院衛生署
    管制藥品管理局鑑定書在卷可稽（見偵查卷第75頁）。
  (四)扣案之900 元現金、電話號碼0000000000號之MOTOROLA牌行
    動電話1 支可按。
三、本件經檢察官與被告於審判外達成協商之合意且被告已認罪
    ，其合意內容為：被告轉讓第三級毒品，願受有期徒刑3 月
    之宣告，如易科罰金，以新臺幣壹仟元折算壹日，減為有期
    徒刑1 月又15日；又轉讓第三級毒品，願受有期徒刑3 月之
    宣告，如易科罰金，以新臺幣壹仟元折算壹日，減為有期徒
    刑1 月又15日；又轉讓第三級毒品，願受有期徒刑3 月之宣
    告，如易科罰金，以新臺幣壹仟元折算壹日，減為有期徒刑
    1 月又15日。定應執行為有期徒刑4 月，如易科罰金，以新
    臺幣壹仟元折算壹日。經查前述協商合意並無刑事訴訟法第
    455 條之4 第1 項所列情形之一，檢察官聲請改依協商程序
    而為判決，本院爰不經言詞辯論，於協商合意範圍內為協商
    判決，合予敘明。
四、附記事項：
    查93年1 月9 日修正施行，即現行毒品危害防制條例第18條
    條第1 項中段增列「查獲之第三、四級毒品及製造或施用毒
    品之器具，無正當理由擅自持有者，均沒入銷燬之」之行政
    罰規定，與同條項前段就第一、二級毒品所為「沒收銷燬」
    」之刑罰從刑規定，顯有不同。蓋修正後毒品危害防制條（
    包括第11條之1） 就無正當理由而擅自施用、持有第三、四
    級毒品及其相關之器具者，並無科處刑罰之規定，是無從規
    定刑罰從刑之義務沒收規定。本件扣案毒品K 他命屬第三級
    毒品，依上述規定及說明，依法雖不得依同條例第18條第1
    項規定宣告沒收銷燬之，惟被告等所犯係同條例第8 條第3
    項之罪，依據同條例第19條第1 項前段之規定，其供犯本條
    例第8 條之罪所用之物，仍應宣告沒收，屬刑法第38條之特
    別規定，與同條例第18條第1 項之規定不同。是扣案第三級
    毒品K 他命，既屬被告等所有，供其等轉讓第三級毒品犯行
    所用之物，且包裝愷他命毒品之塑膠袋既係用於包裹毒品，
    以防裸露或潮濕與便於攜帶之配備，與毒品尚難分離，或分
    離需費過鉅，均應一體視為供轉讓毒品所用之物，上述K 他
    命計4 包（含包裝袋4 個，驗後重3.835 公克）（1.634+2.
    201） ，仍應依毒品危害防制條例第19條第1 項前段之規定
    ，併均宣告沒收。因送驗餘耗盡部分，因已滅失而不存在，
    爰不併予宣告沒收之。另扣案之現金900 元為被告本案犯罪
    所得之物，且扣案之電話號碼0000000000號之MOTOROLA牌行
    動電話1 支（不含門號0000000000號SIM 卡1 張，因SIM 卡
    為持卡人向電信公司租用，非持卡人即被告所有）供被告本
    案犯罪所用之物，均為被告所有，業據被告供明在卷，爰依
    毒品危害防制條例第19條第1 項規定沒收之。
五、應適用之法條：刑事訴訟法第455條之4第2項、第455條之8
    ，毒品危害防制條例第8 條第3 項、第19條第1 項，刑法第
    11條前段，第41條第1 項前段、第51條第5 款，中華民國九
    十六年罪犯減刑條例第7 條、第2 條第1 項第3款、第9條。
六、本判決除有刑事訴訟法第455條之4第1項第1款、第2款、第
    4款、第6款、第7款所定情形之一，或違反同條第2項規定者
    外，不得上訴。
七、如不服本件判決，且有前述得上訴之事由者，得自收受判決
    送達之日起10日內，向本院提出上訴書狀，上訴於第二審法
    院。
本案經檢察官鍾雅蘭到庭執行職務。
中    華    民    國    96    年    7    月     31     日
                            臺灣桃園地方法院刑事第五庭
                                法  官  陳月雯
以上正本證明與原本無異。
　　　　　　　　　　　　　　　　書記官　吳瓊英
中　　華　　民　　國　　96　　年　　8 　　月　　2 　　日
附錄本案論罪科刑法條全文：
毒品危害防制條例第8條
轉讓第一級毒品者，處 1 年以上 7 年以下有期徒刑，得併科新
臺幣 1 百萬元以下罰金。
轉讓第二級毒品者，處 6 月以上 5 年以下有期徒刑，得併科新
臺幣 70 萬元以下罰金。
轉讓第三級毒品者，處3 年以下有期徒刑，得併科新臺幣30萬元
以下罰金。
轉讓第四級毒品者，處1 年以下有期徒刑，得併科新臺幣10萬元
以下罰金。
前四項之未遂犯罰之。
轉讓毒品達一定數量者，加重其刑至二分之一，其標準由行政院
定之。
